臺灣臺北地方法院交通事件裁定　　　　 96年度交聲字第460號
異　議　人
即受處分人　甲○○
上列受處分人因違反道路交通管理處罰條例案件，對於交通部公
路總局臺北區監理所蘆洲監理站於中華民國96年4月20日所為之
處分（原處分案號：北監蘆字第裁46-A00000000號），聲明異議
，本院裁定如下：
    主  文
異議駁回。
    理  由
一、按道路交通安全規則所稱之「汽車」，係指在道路上不依軌
    道或電力架線而以原動機行駛之車輛（包括機器腳踏車）；
    又汽車停車時，應依停車時間、位置、方式及車種之規定，
    道路交通安全規則第2條第1項第1款及第112條第1項第16款
    分別定有明文。次按，道路交通管理處罰條例所稱之「車輛
    」，係指在道路上以原動機行駛之汽車（包括機器腳踏車）
    或以人力、獸力行駛之車輛；而汽車駕駛人停車時停車時間
    、位置、方式、車種不依規定者，處新台幣（下同）600元
    以上1,200元以下罰鍰，道路交通管理處罰條例第3條第8款
    及第56條第1項第9款亦有明文。又按，汽車駕駛人有違規停
    車而駕駛人不在場之情形，當場不能掣單舉發者，得對汽車
    所有人逕行舉發之；逕行舉發違反道路交通管理事件，經汽
    車所有人依通知單之應到案日期前到案，並告知違規駕駛人
    姓名、身分證統一編號及住址者，處罰機關應即另行通知違
    規駕駛人到案依法處理，道路交通管理處罰條例第7之2條及
    違反道路交通管理事件統一裁罰基準及處理細則第24條分別
    定有明文。
二、本件受處分人即異議人甲○○駕駛朱寶珍所有之車號CUW-05
    7號重型機車，於民國96年3月29日16時8分許，未依停車位
    置之規定停放於臺北市○○○路365號旁之計程車招呼站，
    因駕駛人不在場，而由臺北市政府交通警察大隊警務員邱健
    榮以拍照之方式採證，並以受處分人有前揭違反道路交通管
    理處罰條例第56條第1項第9款規定之行為掣單舉發，嗣將前
    開舉發通知單送達於重型機車所有人朱寶珍，重型機車所有
    人朱寶珍於舉發通知單所載應到案日期內向原處分機關提出
    申訴，並告以受處分人甲○○為實際之駕駛人，案經原處分
    機關即交通部公路總局臺北區監理所蘆洲監理站所函請舉發
    單位調查，因認受處分人確有前開違規行為，原處分機關乃
    以「停車位置不依規定」之違規事實，並依道路交通管理處
    罰條例第56條第1項第9款、第85條第2項之規定，於96年4月
    20日裁處受處分人罰鍰600元等事實，此有臺北市政府警察
    局舉發違反道路交通管理事件通知單（北市警交大字第AO00
    00000號）、現場採證照片、臺北市政府警察局松山分局96
    年4月14日北市警松分交字第09631171500號函及交通部公路
    總局臺北區監理所蘆洲監理站北監蘆字第裁46-AO0000000號
    違反道路交通管理事件裁決書影本在卷可稽。
三、受處分人所提出之聲明異議狀所載異議意旨固不否認其所有
    之上開車輛於前開時間停放於前述計程車招呼站之事實，惟
    矢口否認有何違反道路交通管理處罰條例規定之行為，辯稱
    ：該處地上並未設有禁止停車標誌、標線，且當時執勤人員
    拍照舉發係以第56條第1項第4款舉發，然收到舉發單係處罰
    第56條第1項第9款，且當時伊並未被當場攔停，故係員警故
    意刁難云云。經查：受處分人於前述時間將上開車號機車停
    放於前址之事實，業據受處分人於聲明異議狀內自承在卷，
    並有前開現場採證照片1張在卷可參；而依卷附之採證照片
    觀之，受處分人駕駛之前開車號機車確係停放於前述計程車
    招呼站無訛。至受處分人所辯拍照當時係舉發其違反第56條
    第1項第4款等情，然受處分人所駕車輛當時確實係違反停車
    位置不依規定之規定，故執勤之員警當時是否誤植受處分人
    違規之法條條項，與受處分人違規行為之成立與否無涉；且
    員警舉發違規當時，受處分人雖不在場，然衡諸前揭逕行舉
    發之規定，亦無解於受處分人所應負之違規責任。是受處分
    人上開所辯，不足採信。本件事證明確，受處分人所有之上
    開機車確有未依停車位置規定停車之違規行為，堪以認定。
四、綜上所述，受處分人所有之上開車輛確有於前揭時間未依停
    車位置之規定停放之行為，自屬違反道路交通管理處罰條例
    第56條第1項第9款之規定，是原處分機關依道路交通管理處
    罰條例第56條第1項第9款、第85條第2項及前揭基準表之規
    定裁處受處分人罰鍰600元，經核並無違誤。本件受處分人
    猶執前詞，指摘原處分不當，自無理由，應予駁回。
據上論斷，應依道路交通案件處理辦法第19條，裁定如主文。
中　　華　　民　　國　　96　　年　　5 　　月　　31　　日
　　　　　　　　　交通法庭法　官　曾正龍
以上正本證明與原本無異。
如不服本裁定應於送達後5日內向本院提出抗告狀。
                          書記官  彭自青
中　　華　　民　　國　　96　　年　　6 　　月　　4 　　日
